臺灣臺中地方法院刑事判決　　　　　　　　　　　　九十三年度訴字第一七四四號
　　公　訴　人　臺灣臺中地方法院檢察署檢察官
　　被　　　告　甲○○
右列被告因違反毒品危害防制條例案件，經檢察官提起公訴（九十三年度毒偵字第一
四三二、二三四五號），復經本院合議庭裁定由受命法官獨任行簡式審判程序，本院
判決如左：
    主  文
甲○○連續施用第一級毒品，累犯，處有期徒刑玖月，扣案之海洛因壹包（驗餘淨重
零點貳貳公克，包裝重零點壹玖公克）沒收銷燬。
    事  實
一、甲○○前於民國（下同）九十一年間因妨害自由案件，經臺灣高等法院臺中分院
    判處有期徒刑七月確定，甫於九十二年三月十四日縮刑期滿執行完畢（本件已構
    成累犯）；又於九十年間因施用毒品案件，經本院裁定並經執行觀察勒戒後，因
    無繼續施用毒品之傾向，於九十一年五月十七日觀察勒戒執行完畢釋放，並經臺
    灣臺中地方法院檢察署檢察官以九十年度毒偵字第四六六九號、九十一年度毒偵
    字第一三四五號不起訴處分確定；其再於九十二年間，又因施用第一級、第二級
    毒品案件，經臺灣高等法院臺中分院、本院分別判處有期徒刑九月、三月確定，
    其中施用第一級毒品案件並於九十三年三月十七日確定，再經臺灣高等法院臺中
    分院裁定應執行有期徒刑十月確定（現在監執行中），並經本院裁定並執行觀察
    勒戒後，因有繼續施用毒品傾向，再經裁定並執行強制戒治，於九十三年一月九
    日因法律變更而釋放。詎其於九十一年五月十七日觀察勒戒執行完畢釋放後五年
    內，即前開毒品案件經判決確定而尚未入監執行時，竟基於施用第一級毒品海洛
    因之概括犯意，自九十三年三月中旬某日起至同年七月三日某時止，在臺中縣后
    里鄉○里村○○路一四二號住處等處，以針筒注射方式，約三天一次，連續施用
    第一級毒品多次。嗣於九十三年三月三十日為警對列管毒品人口之甲○○定期採
    尿送驗結果，呈嗎啡陽性反應；又於同年四月二十一日十一時五十分許，在臺中
    縣后里鄉○○路五八三巷巷口，為警查獲，並扣得其所有供施用之第一級毒品海
    洛因一包（驗餘淨重０點二二公克，包裝重０點一九公克）；又於同年七月五日
    十五時許，在上址住處為警拘提到案。
二、案經臺中縣警察局大甲分局報請臺灣臺中地方法院檢察署檢察官偵查起訴，並經
    本院合議庭裁定由受命法官獨任行簡式審判程序。
    理  由
一、訊據被告對於右揭時地施用海洛因多次之犯行於警詢、偵訊及本院均坦承不諱，
    並有扣案為被告持有供其施用之第一級毒品海洛因一包可稽，該扣案之海洛因經
    送驗結果，確係海洛因無訛，驗餘淨重０點二二公克，包裝重０點一九公克，有
    法務部調查局鑑定通知書在卷可佐，且查，被告於九十三年三月三十日、四月二
    十一日為警採尿送驗以ＧＣ／ＭＳ確認結果，呈嗎啡陽性反應，有中山醫學大學
    附設醫院藥物濫用檢測中心出具之檢驗報告二份附卷可稽，是被告右揭自白與事
    實相符，其右揭施用第一級毒品犯行堪予認定。又查，被告前於九十年間因施用
    毒品案件，經本院裁定並經執行觀察勒戒後，因無繼續施用毒品之傾向，於九十
    一年五月十七日觀察勒戒執行完畢釋放，並經臺灣臺中地方法院檢察署檢察官以
    九十年度毒偵字第四六六九號、九十一年度毒偵字第一三四五號不起訴處分確定
    等情，亦有臺灣高等法院被告全國前案紀錄表、臺灣臺中地方法院檢察署刑案資
    料查註紀錄表可佐，是被告確係於前開觀察勒戒執行完畢後五年內再犯本件施用
    海洛因犯行。事証明確，被告右揭施用第一級毒品犯行均堪予認定。
二、核被告所為，係犯毒品危害防制條例第十條第一項之施用第一級毒品罪。被告施
    用第一級毒品海洛因而持有海洛因之低度行為，應分別為其施用海洛因之高度行
    為所吸收，均不另論罪。又被告多次施用海洛因犯行，時間緊接，所犯構成要件
    相同，顯係基於概括犯意反覆為之，為連續犯，論以一施用第一級毒品罪，並依
    法加重其刑。又被告甲○○前於九十一年間因妨害自由案件，經臺灣高等法院臺
    中分院判處有期徒刑七月確定，甫於九十二年三月十四日縮刑期滿執行完畢，有
    臺灣臺中地方法院檢察署刑案資料查註紀錄表在卷可佐，其於五年以內再犯本件
    有期徒刑以上之罪，為累犯，應依刑法第四十七條規定加重其刑並遞加其刑。爰
    審酌被告一再施用毒品，經觀察勒戒後，仍不知戒惕，再次施用第一級毒品，無
    視於毒品對於自身健康之戕害及國家對於杜絕毒品犯罪之禁令，不知戒除惡習，
    然念及被告坦承施用毒品犯行，態度良好，其施用毒品海洛因並無危害他人，本
    之施用毒品者均有相當程度之成癮性及心理依賴，其犯罪心態與一般刑法犯罪之
    本質並不相同，容應以「病人」之角度為考量，並側重適當之醫學治療及心理矯
    治為宜，及被告施用毒品之期間、次數等一切情狀，量處如主文所示之刑。
三、扣案之海洛因一包，驗餘淨重０點二二公克（包裝重０點一九公克），係被告持
    有於現場查獲之毒品，業據被告於本院陳明在卷，爰依毒品危害防制條例第十八
    條第一項前段宣告沒收銷燬。
據上論斷，應依刑事訴訟法第二百七十三條之一第一項、第二百九十九條第一項前段
，毒品危害防制條例第十條第一項、第十八條第一項前段、第二十三條第二項，刑法
第十一條前段、第五十六條、第四十七條，判決如主文。
中      華      民      國    九十三    年      八      月    三十    日
                                        臺灣臺中地方法院刑事第十庭
                                            法  官    黃  家  慧
右正本證明與原本無異。
如不服本判決，應於送達後十日內向本院提出上訴狀(須附繕本)，上訴於臺灣高等
法院臺中分院。
                                            書記官
中      華      民      國    九十三    年      八      月    三十    日
附論罪科刑法條
毒品危害防制條例第十條第一項
施用第一級毒品者，處六月以上五年以下有期徒刑。
